# 暂定价采购的商品实现销售的，收入、成本如何确认？

提问人：蜡笔小新 202 时间：2021-08-30 08:05:06
请教：大宗商品采用基差交易的，现货价格在期货价格基础上加上基差。例如和上游约定M2201合约基准价+100，和下游约定M2201合约基准价+120。截至月末已经提货的业务，下游点价了，明确了具体的交易价格，但上游没点价。是否要确认收入？确认收入的话，又要如何确认成本？

回答人：chenyiwei
首先明确讨论前提：本企业在本案例中可以采用总额法确认收入和成本。
在此前提下，因为商品控制权已经转移给下游，故虽然买卖价格都还未最终确定，但仍可以确认收入和成本。由于金额未最终确定，且涉及衍生工具，故对于应收下游的款项，应确认为一项以公允价值计量且其变动计入损益的金融资产（交易性金融资产）；对于应付上游的款项，应确认为一项以公允价值计量且其变动计入损益的金融负债（交易性金融负债）。下游点价后，金额确定，将交易性金融资产转为应收账款。